【裁判字號】    97,易,3305
【裁判日期】    971027
【裁判案由】    竊盜等
【裁判全文】
臺灣臺中地方法院刑事判決              97年度易字第3305號
公  訴  人  臺灣臺中地方法院檢察署檢察官
被      告  乙○○
上列被告因竊盜等案件，經檢察官提起公訴（97年度偵字第16216號）
，本院判決如下：
    主    文
乙○○竊盜，累犯，處有期徒刑陸月；又踰越牆垣及安全設備竊
盜，累犯，處有期徒刑柒月；又踰越牆垣及安全設備竊盜，累犯
，處有期徒刑柒月；應執行有期徒刑壹年陸月。
    犯罪事實
一、乙○○於民國94年間，因竊盜及違反毒品危害防制條例案件
    ，經本院判處應執行有期徒刑2年6月確定，甫於96年7月16
    日減刑縮短刑期執行完畢。仍不知悔改，復意圖為自己不法
    所有，分別於下列時間在臺中縣石岡鄉○○村○○路山下巷
    29號之丙○○住處，未得丙○○之同意無故侵入他人住宅，
    竊取財物，（一）97年5月下旬某日見該址大門未上鎖，即
    侵入該址住宅1樓內，徒手竊取丙○○所有之木製雕刻藝術
    品樹瘤2具，（二）於97年6月3日下午2時58分許先踰越臺中
    縣石岡鄉○○村○○路山下巷29號之丙○○住處高約150 公
    分之牆垣後，再踰越該住所窗戶之安全設備，竊盜龍龜木製
    雕刻藝術品1具，（三）於97年6月14日下午4時許先踰越臺
    中縣石岡鄉○○村○○路山下巷29號之丙○○住處高約150
    公分之牆垣後，再踰越該住所窗戶之安全設備，竊盜木製雕
    刻藝術花瓶5具等物。均得手後，即各於竊得上開木製品之
    隔日，駕駛車牌號碼2130-WD號吉普車載運前開竊得之木製
    品，至嘉義縣竹崎鄉省道旁，各以新台幣（下同）1萬元到5
    千元不等之價格，賣給姓名不詳之路人，所得財物皆花用完
    畢。嗣為警過濾該址監視器畫面，循線查獲，始悉上情。
二、案經丙○○訴由臺中縣警察局東勢分局報請臺灣臺中地方法
    院檢察署檢察官偵查起訴。
    理      由
一、按被告以外之人於審判外之陳述，雖不符前四條之規定，而
    經當事人於審判程序同意作為證據，法院審酌該言詞陳述或
    書面陳述作成時之情況，認為適當者，亦得為證據。當事人
    、代理人或辯護人於法院調查證據時，知有第159條第1項不
    得為證據之情形，而未於言詞辯論終結前聲明異議者，視為
    有前項之同意，刑事訴訟法第159條之5定有明文。經查，被
    害人丙○○於警詢及檢察官偵訊時之指述，對被告而言，其
    性質雖均屬傳聞證據，然其警詢筆錄之內容，業經本院審理
    時予以提示並告以要旨，且各經檢察官及被告表示意見，當
    事人或被告已知上述筆錄乃傳聞證據，且均未於言詞辯論終
    結前對該等筆錄內容異議，依前揭規定，擬制同意作為證據
    ，且其陳述亦無不法取供之情形，本院認以之作為證據，應
    屬適當，依刑事訴訟法第159條之5規定，具有證據能力。
二、上揭犯罪事實，業據被告乙○○於警詢、本院審理時均坦承
    不諱，被告於本院審理時坦承稱：「對起訴事實沒有意見，
    我均認罪」，「第一次竊盜之時間日期我忘記了，時間應該
    是在下午3點多」，「第一次我是於97年5月下旬某日在臺中
    縣石岡鄉○○村○○路山下巷29號竊取木製雕刻藝術品樹瘤
    2具，第二次於97年6月3日下午2時58分許於上址竊取龍龜木
    製雕刻藝術品1具，第三次於97年6月14日下午4時許，在上
    址竊取木製雕刻藝術花瓶5具」，「第二次竊取之龍龜木製
    雕刻藝品之重量約2、30公斤，我是先放在窗戶外的架子上
    ，我再翻越窗戶出去拿」，「第一次是我先打開該住處之外
    面大門，該大門未上鎖，由大門進去，再推開工作室的門，
    由該門進入竊盜」，「第二次我先翻越外面的圍牆，約150
    公分高，進入後再推開窗戶，翻越窗戶進入竊盜。第三次進
    入的方法和第二次一樣」，「我有做的我均認罪，我是因吸
    毒沒有錢，才去竊盜」等語。並經本院當庭勘驗97年6月3日
    之監視錄影光碟。勘驗結果：
    14時58分26秒：被告穿藍色短袖上衣，推開被害人上開住所
        之窗戶，踰越該窗戶進入被害人住處，以半蹲方式四處
        搜尋，竊取物品。
    14時58分57秒：被告又推開該住所窗戶，由原路踰越該窗戶
        逃離該住所。
    有該勘驗筆錄在卷可證，核與被害人丙○○於偵查中對行竊
    之時間之證述及本院審理時之供述相符，其關於遭竊時間之
    供述應為可採。除此之外，被告之自白與告訴人於警詢、偵
    查中之指訴，情節大致相符，且復有被害人指認照片、監視
    器畫面翻拍照片在卷可稽，足認其自白與事實相符，其犯行
    堪以認定。
三、本件被告踰越牆垣侵入告訴人丙○○所有、有人居住之住宅
    內之目的，在於竊取財物，其侵入住宅之實行行為，並非於
    侵入前開住宅即告終了，著手於蒐尋財物及行竊之際，事實
    上仍處於侵入他人住宅之犯罪狀態，2罪之犯罪行為及狀態
    具有局部重疊之關係，易言之，被告係基於一個偷竊別人財
    物之犯罪決意，其侵入住宅與竊盜行為，雖然在時間上會有
    些微差距，但在自然的觀察上，先後係由2個重疊性極高的
    動作遂行偷竊財物，且犯罪目的單一，依一般社會通念，認
    應評價為一罪方符合刑罰公平原則，如予數罪併罰，反有過
    度處罰之疑，與人民法律感情亦未契合；是於牽連犯廢除後
    ，適度擴張一行為概念，認此情形為一行為觸犯數罪名之想
    像競合犯，方屬適當，在法的評價上仍屬一行為，自應依刑
    法第55條想像競合犯之規定，各論以一較重之竊盜罪處斷（
    最高法院97年度台上字第1880號刑事判決、臺灣高等法院96
    年度上易字第2094號刑事判決、臺灣高等法院臺中分院97年
    度上易字第1837號刑事判決亦均同此旨），是被告乙○○所
    為，係犯刑法第320條第1項普通竊盜罪、第321條第1項第2
    款之踰越牆垣及安全設備竊盜罪及同法第306條第1項之無故
    侵入他人建築物罪。被告以1行為同時觸犯上開2罪名，為想
    像競合犯，應依刑法第55條前段規定，分別從一重之普通竊
    盜罪、踰越牆垣及安全設備竊盜罪論處。起訴書認三次竊盜
    均係犯刑法第320條第1項之普通竊盜，惟蒞庭檢察官已當庭
    就被告第2次、第3次之竊盜犯行變更起訴法條為犯刑法第32
    1條第1項第2款之加重竊盜罪，被告先後所犯3次竊盜犯行，
    犯意各別，行為互殊，均應分論併罰。又被告乙○○於民國
    94 年間，因竊盜及違反毒品危害防制條例案件，經本院判
    處應執行有期徒刑2年6月確定，甫於96年7月16日減刑縮短
    刑期執行完畢，此有被告刑案資料查註紀錄表、臺灣高等法
    院被告前案紀錄表附卷可稽。其於徒刑執行完畢後五年內故
    意再犯本件有期徒刑以上之罪，為累犯，均應依刑法第47條
    第1項之規定，加重其刑。爰審酌被告因施用毒品犯行缺錢
    購毒而犯此竊盜犯行，並審酌被告素行，且年輕力壯，卻不
    思以正當途徑掙取金錢，圖以不勞而獲之方式獲取財物，被
    害人心血結晶之作品，輕易被賤賣，其心中之痛，惟其犯罪
    之手段尚稱平和、犯罪後坦承犯行態度良好等一切情狀，分
    別量處如主文所示之刑，並定其應執行之刑，以資懲儆。
據上論結，應依刑事訴訟法第二百九十九條第一項前段，刑法第
三百二十條第一項、第三百二十一條第一項第二款、第四十七條
第一項、第五十一條第五款、第五十五條，判決如主文。
本案經檢察官甲○○到庭執行職務。
中    華    民    國    97    年    10    月    27    日
                  刑事第三庭    法  官  黃松竹
以上正本證明與原本無異。
如不服本判決，應於判決送達後十日內向本院提出上訴狀，上訴
於臺灣高等法院臺中分院（須附繕本）。
上訴書如未敘述理由，應於上述期間屆滿後20日內補提理由書於
本院。
                                書記官  黃毅皓
中    華    民    國    97    年    10    月    27    日
中華民國刑法第320條
（普通竊盜罪、竊佔罪）
意圖為自己或第三人不法之所有，而竊取他人之動產者，為竊盜
罪，處 5 年以下有期徒刑、拘役或 5 百元以下罰金。
意圖為自己或第三人不法之利益，而竊佔他人之不動產者，依前
項之規定處斷。
前二項之未遂犯罰之。
中華民國刑法第321條
（加重竊盜罪）
犯竊盜罪而有左列情形之一者，處六月以上、五年以下有期徒刑
：
一、於夜間侵入住宅或有人居住之建築物、船艦或隱匿其內而犯
之者。
二、毀越門扇、牆垣或其他安全設備而犯之者。
三、攜帶兇器而犯之者。
四、結夥三人以上而犯之者。
五、乘火災、水災或其他災害之際而犯之者。
六、在車站或埠頭而犯之者。
前項之未遂犯罰之。


司法院資訊處製作；財團法人民間司法改革基金會備份。
